臺灣嘉義地方法院民事裁定
109年度嘉簡字第773號
原      告  何三華  
上列當事人間因侵權行為損害賠償案件，原告提起刑事附帶民事
訴訟，請求侵權行為損害賠償，經本院刑事庭裁定移送民事庭(
109 年度嘉簡附民字第44號），本院裁定如下︰
    主  文
原告應於本裁定送達翌日起五日內，補繳裁判費新臺幣1,110元
，逾期未補繳，即駁回其追加之訴。
    理  由
一、按原告之訴，有起訴不合程式之情形，法院應以裁定駁回之
    ，但其情形可以補正者，審判長應定期間先命補正，民事訴
    訟法第249 條第1 項第6 款定有明文。而提起財產權之民事
    訴訟，應依同法第77條之13規定繳納裁判費，此為起訴必備
    之程式。
二、次按刑事法院依刑事訴訟法第504 條第1 項以裁定將附帶民
    事訴訟移送同院民事庭，依同條第2 項規定，固免納裁判費
    。然所免納裁判費之範圍，以移送前之附帶民事訴訟為限，
    一經移送同院民事庭，即應適用民事訴訟法之規定。如原告
    於移送民事庭後，為訴之變更、追加或擴張應受判決事項之
    聲明，超過移送前所請求之範圍者，就超過移送前所請求之
    範圍部分，仍有繳納裁判費之義務（最高法院76年台上字第
    781號判例可資參照）。又甲於所提起之附帶民事訴訟並未
    對乙之父母丙、丁及共同侵權行為人戊為請求，嗣經法院刑
    事庭裁定移送民事，始依民法第187條第1項規定追加乙之父
    母丙、丁，及依民法第185條第1項規定追加其主張為共同侵
    權行為人之成年人戊為共同被告，主張丙、丁應負法定代理
    人之連帶賠償責任，及戊應與乙負共同侵權行為人之連帶賠
    償責任，而聲明乙、戊應連帶賠償甲新臺幣（下同）100萬
    元；丙、丁就前項給付應與乙負連帶賠償責任。核其所為訴
    之追加，已超過移送前所請求之範圍，就追加被告丙、丁、
    戊所為之請求乃屬完全之新訴，且依民法第273條規定本得
    分別起訴（另訴）請求，亦非屬原刑事庭依刑事訴訟法第50
    4條第2項規定裁定移送民事庭審理而得免納裁判費之範疇，
    縱其追加未變動原請求之訴訟標的價額，但對丙、丁、戊之
    起訴（追加），既原無刑事訴訟法第504條第2項免納裁判費
    之適用，則依上揭最高法院判例意旨所示，應適用民事訴訟
    法之規定，就超過移送前所請求之範圍部分，甲仍有繳納裁
    判費之義務，法院應核定裁判費數額後命其補繳差額裁判費
    （臺灣高等法院暨所屬法院103年法律座談會民事類提案第2
    2號研討結果參照）。
三、經查，原告對被告劉主閔提起刑事附帶民事訴訟，經本院刑
    事庭裁定移送民事庭後，原告於民國109年12月10日以言詞
    追加被告張明順，嗣於110年1月7日具狀追加被告張明順之
    法定代理人即其父張德成、其母吳霓虹為被告，並請求被告
    張明順、張德成、吳霓虹與被告劉主閔應一起賠償原告100,
    791元，及自起訴狀繕本送達翌日起至清償日止，按週年利
    率百分之5計算之利息，揆諸首揭說明，核屬本件原告於移
    送民事庭後所為上開訴之追加，不在移送前所請求之範圍，
    仍有繳納裁判費之義務，而原告請求之金額為100,791元，
    應徵收第一審裁判費1,110元。茲依民事訴訟法第249條第1
    項但書之規定，限原告於收受本裁定送達5日內補繳，逾期
    不繳，即駁回原告追加之訴，特此裁定。
中　　華　　民　　國　　110 　年　　1 　　月　　12　　日
                  臺灣嘉義地方法院嘉義簡易庭
                                  法　官　陳寶貴
以上正本係照原本作成。
如不服本裁定關於核定訴訟標的價額部分，應於送達後10日內向
本院提出抗告狀，並繳納抗告費新臺幣1000元；關於命補繳裁判
費部分，不得抗告。
中　　華　　民　　國　　110 　年　　1 　　月　　13　　日
                                  書記官  江靜盈